# 请教各位：基金管理人在基金产品净值跌破预警线时追加的增加资金如何进行账务处理

提问人：12188608 时间：2017-04-07 20:48:08
我的理解，这种增强资金是 管理人与基金产品之间的一种借款约定，不知道你撤回增强资金的条款是如何约定的，这个借款类似无息借款，如果有不能收回的风险，建议贵公司制定相对应的资产减值测试程序。假如完全不能收回，或者部分不能收回，我的理解是补偿金性质，做营业外支出。同等陈老师来解释

回答人：chenyiwei
你的理解基本合理。付出时作为一项债权资产，但需在期末考虑可收回性计提减值准备。

提问人：lichun6 时间：2017-04-08 19:38:31
谢谢你和陈版的解答。
目前的约定是：追加的增强资金，不享有基金收取的任何收益、不改变基金份额持有人的基金份额。后续，如果基金净值连续 5 个工作日大于1.20时，基金管理人可以要求取回增强资金
那么再请问一下，报表上列示哪个科目合理？放其他流动资产妥吗？
陈版提到的期末考虑可收回性计提减值准备，那么计提的基数是什么？比如：期末产品净值为0.75，那么按0.85-0.75为份额计提减值准备？该产品 2017 年 3 月 31 日净值为0.8561元，已回到预警线之上，说明该产品的净值有回升的可能，但离1.20的净值还有好大一截。
个人认为，放营业外支出不妥，而且一次性进损益也不妥；期间按实际支付的赎回款进成本是可以的。

回答人：chenyiwei
计提金额理论上应等于估计的最终损失金额。但一般可以接受按期末基金净值为基础计提损失准备。